臺灣士林地方法院刑事判決　　　　　　　 94年度易字第187號
公　訴　人　臺灣士林地方法院檢察署檢察官
被　　　告　戊○○
上列被告因竊盜案件，經檢察官提起公訴（93年度偵字第8671號）
，本院判決如下：
    主  文
戊○○無罪。
    理  由
一公訴意旨略以：被告戊○○、丙○○、丁○○（後2 者另行審
  結）基於意圖為自己不法所有之犯意聯絡，由被告戊○○於民
  國93年3 月1 日叫被告丙○○前往臺北縣深坑鄉○○路39號對
  面乙○○居住之貨櫃屋內，竊取乙○○所有之物，被告丙○○
  遂於該日晚上8 時許，偕被告丁○○駕駛被告丙○○竊得之2C
  -4730 號休旅車前往上址，並以不明方式破壞貨櫃屋鐵窗侵入
  ，竊取乙○○所有之電腦主機、手提音響、手錶、新台幣（下
  同）5 萬元及工具一批，得手後置於2C-4730 號休旅車後逃逸
  。因認被告戊○○涉犯刑法第321 條第1 項第1 款於夜間侵入
  有人居住之建築物竊盜罪嫌。
二按犯罪事實應依證據認定之，無證據不得認定其犯罪事實，又
  不能證明被告犯罪者，應諭知無罪判決，刑事訴訟法第154條、
  第301條第1項分別定有明文。而刑事訴訟上證明之資料，無論
  為直接證據或間接證據，均須達於通常一般之人均不致有所懷
  疑，而得確信其真實之程度，始得據為有罪之認定，若其關於
  被告是否犯罪之證明未能達此程度，而有合理之懷疑存在，致
  使無從形成有罪之確信，根據「罪證有疑，利於被告」之證據
  法則，即不得據為不利被告之認定，此有最高法院76年台上字
  第4986號判例可稽。
三查公訴人認被告戊○○涉犯上開罪行，無非係以證人乙○○之
  證詞、贓物認領保管單及丙○○之供述為據，訊據被告戊○○
  則堅決否認上開犯行，經查：
  (一)共同被告丙○○於93年3 月1 日下午1 、2 時許，駕駛2C-4
    730 號休旅車，搭載偕共同被告丁○○至乙○○居住之臺北
    縣深坑鄉○○路39號對面貨櫃屋內，竊取乙○○所有之電腦
    主機、手提音響、手錶、5 萬元及工具一批，得手後置於2C
    -4730 號休旅車後逃逸等情，業據證人即共同被告丙○○於
    本院審理時，及證人乙○○於警詢及本院審理時證述在卷（
    檢察官、被告均同意證人乙○○於警詢所言引為證據），並
    有贓物認領保管單（第8671號偵卷頁99～101）在 卷可參，
    堪認被害人乙○○居住之貨櫃屋於前開時地確遭竊取如前述
    之財物。
  (二)雖共同被告丙○○於警詢時陳稱：因被告戊○○與其以前之
    雇主乙○○共事時，彼此曾有不愉快，故要伊及共同被告丁○○至乙○○之貨櫃屋內偷東西整乙○○，伊及共同被告丁○○方至上址竊取乙○○之物云云（檢察官、被告均同意共
    同被告丙○○於警詢所言引為證據），共同被告丙○○於本
    院調查時亦供稱：被告戊○○前在乙○○處上班時，與乙○○處不好，要伊偷東西報復，在伊行竊前1 、2 小時，被告
    戊○○要伊載其到上址查看地形云云（此為以被告身分所為
    之陳述），然查共同被告丙○○以證人身分於本院審理時，
    則結證稱：前因被告戊○○帶伊至乙○○之貨櫃屋找被告戊○○之朋友施用安非他命，故知該貨櫃屋，而於嗣後前往該
    處行竊。被告戊○○並沒有要伊與被告丁○○至乙○○之貨
    櫃鐵皮屋行竊。先前因被告戊○○於93年初向伊借5,000 元
    修其歐寶廠牌之小客車，沒還錢，伊不高興，想拖被告戊○○下水，故供稱係被告戊○○叫伊偷乙○○之物等語，此與
    其在警詢所述不符，丙○○於警詢所言是否屬實，即屬可疑
    。再查共同被告丙○○於檢察官訊問其所為之竊盜案件，被
    告戊○○參與那幾件時，覆以：伊都打電話請被告戊○○來
    載伊等語（參第8671號偵卷頁15），並未供稱被告戊○○叫
    其至乙○○貨櫃屋內行竊，倘係被告戊○○要共同被告丙○○竊取乙○○貨櫃屋內之物，衡情共同被告丙○○於檢察官
    訊問時應無隱匿之理，共同被告丙○○未為前開供述，則其
    竊取乙○○貨櫃屋之物，係否被告戊○○要其為之，即堪起
    疑。況共同被告丙○○前於警詢、本院準備程序，非以證人
    身分，而係以被告身分為陳述，無需負偽證罪之刑責，其所
    陳述之可信度，當不如其於本院審理時，以證人身分具結所
    為之陳述。雖證人丙○○與被告戊○○二人就上開借貸之借
    款時間，供述互有不一，然其餘有關被告戊○○借款之金額
    、目的，二人所述則互為一致。查人之記憶力好壞不一，被
    告戊○○或共同被告丙○○就前述借款期間之記憶有誤，非
    不可能，是難以二者就借款時間之陳述不一，即認被告戊○○與共同被告丙○○間無借貸情事，而遽認共同被告丙○○
    於本院作證所言為不實。
  (三)又證人乙○○雖於本院審理時證稱：被告知道貨櫃屋內有財
    物，聽我員工說於貨櫃屋遭竊（即93年3 月1 日）前之93年
    2 月28日，被告戊○○曾問我員工我去那裡，員工說我去進
    香等語，堪認被告戊○○於乙○○貨櫃屋遭竊前之93年2 月
    28日，因詢問乙○○之員工，而得知乙○○去進香，不在貨
    櫃屋，惟倘被告戊○○因得知乙○○不在，而要共同被告丙○○為上開竊盜行為，衡情其當應在得知當日（即93年2 月
    28日）為之，以免乙○○突然返回，方符常情，豈會在得知
    後翌日方指示共同被告丙○○至上址竊盜之理？是乙○○上
    開證詞，亦不足以證明其貨櫃屋遭竊，係被告戊○○指示共
    同被告丙○○為之。
  (四)綜上所述，公訴人所舉之證據，無法證明被告戊○○有其所
    起訴之犯行，此外，本院復查無其他積極證據足資證明被告
    戊○○涉犯公訴人所指之竊盜犯行，自屬犯罪不能證明，依
    前開說明，應諭知被告戊○○無罪之判決。
四台灣基隆地方法院檢察署檢察官函送該署94年度偵字第1946號
  案件，聲請本院併案審理被告戊○○意圖為自己不法之所有，
  於94年3月17日10時許，在台北市○○區○○路113巷95弄137
  號地下室，竊取黃美珠所有車牌號碼DK-5663 號自用小客車之
  犯罪事實，暨台灣士林地方法院檢察署檢察官函送該署94年度
  偵字3765號案件，聲請本院併案審理被告戊○○於94年3月24
  日凌晨2 時許，與甲○○（另行起訴）共同意圖為自己不法之
  所有，並基於概括犯意之聯絡，至台北縣汐止市○○路34號前
  ，持刀剪等利器，先破壞王天來所有停放該處之車號AP-002號
  營業大貨車右車門門鎖入車內，剪斷駕駛座下電線再重新接引
  發動後，竊取上開車輛，得逞後，2 人夥同年籍不詳綽號「阿
  宏」之人，共同駕駛上開贓車搭載甲○○與「阿宏」至台北縣
  淡水鎮興仁里前洲子20號「洲子灣海水浴場」前，共同竊取海
  水浴場之不銹鋼鐵門1 面之犯罪事實，然如前述，並無證據證
  明本案被告戊○○遭起訴之竊盜犯行，而應對被告戊○○為無
  罪之諭知，是上開聲請併案審理部分即與本案無連續犯裁判上
  一罪之關係，本院自無從併予審理，應退由檢察官另行依法辦
  理。
五據上論斷，應依刑事訴訟法第301條第1項，判決如主文。
本案經檢察官林聰良到庭執行職務
中　　華　　民　　國　　94　　年　　11　　月　　11　　日
                  刑事第一庭審判長法  官  雷  雯  華
                                  法  官  張  國  棟
                                  法  官  江  翠  萍
以上正本證明與原本無異。
如不服本判決，應於判決送達後10日內，向本院提出上訴狀。
                                  書記官  范  淑  芬
中　　華　　民　　國　　94　　年　　11　　月　　11　　日
